Inventaris van de Collectie Verspreide West-Indische stukken, 1614-1875
Nationaal Archief, Den Haag
- Brief van de Kamer Rotterdam aan de Kamer Zeeland van de West-Indische Compagnie. Met 2 bijlagen., 25 november 1680.; 325; 1 stuk.
- Brief van de directeur-generaal ter Kuste van Guinea, A. Thierens aan de X betreffende de bezoldigingen en uitbetaling der soldijen, enz. aldaar. 15 september 1784. Met "consideratien (van denzelfde) op 't stuk van de handel die de bediendens van d'Ed. West- Indische Compagnie ter custe van Guinea doen"., 326; 2 stukken
- "Papieren concernerende de heer Galle op de Kust van Guinea.", 1787.; 327; 9 stukken.
- Copie-papieren betreffende de geschillen ontstaan tussen de commies en kommandant J.H. Ebell en de Chamasche onderhorigen op Guinea en de verrichtingen van J.W. van Kesteren en Jacob Ruhle tot beslissing van dezelve., 1788; 328; 7 stukken
- Monsterrol van de militairen vanwege de Kamer Zeeland met het schip De Vrouw Maria Geertruida naar Guinea gaande., 29 december 1787.; 329; 1 stuk.
- Instructie bestemd voor Michiel Saxe, schipper op De Vrouw Maria Geertruida voor de Kamer Zeeland naar de Kust van Guinea, en andere stukken op de reis van dit schip betrekking hebbende., 1787-1788.; 330; 4 stukken.
- Originele missive van Van der Grijp en Lieftinck aan de Kamer Amsterdam. St.George d'Elmina., 20 april 1788.; 333; 1 stuk.
  Fo. 1301.
- Copie-vertoog van J.F. Frenks te St.George del Mina betreffende de aanleg van een nieuw fort te Taccorary., 6 juli 1778.; 334; 1 stuk.
- Cassa-rekening van St.George del Mina over mei 1791., 339; 1 stuk.
- Stukken betreffende de inspectie en monstering van het door de West-Indische Compagnie naar Guinea bestemde en bij Texel liggende schip De Pelicaan., Circa 1789/1790.; 343; 3 stukken.
- Copie-briefwisseling tussen de president en de raden ter Kust van Guinea naar aanleiding van de overgezonden resolutien en brieven van de X van 18, 19 april, 1, 23 mei 1776., 17 februari 1777 - 22 mei 1777.; 344; 5 stukken.
- Instructie voor de fiscaal ter Kuste van Guinea., Zonder datum.; 353; 1 stuk.
  Gedurende het tijdperk der tweede West-Indische
  Compagnie. Zie ook VWIS 387A.
- Copie-instructie voor de klerken van het Comite tot de zaken der kolonien en bezittingen in America en op de Kust van Guinea ten comptoire Rotterdam. Zonder datum., 355; 1 stuk.
- Concepten en verdere stukken betrekking hebbende op het vaststellen van de instructie van Willem Cloppenburgh als opperboekhouder van Suriname., 1700.; 373; 8 stukken.
- Instructie voor Johannes de Graaff, aangesteld tot kommandeur over de eilanden St.Eustatius, Saba en St. Maarten., Zonder datum (1778).; 376; 1 stuk.
  Tijdperk WIC.
- Provisionele instructie voor de weesmeesters op Curacao., Zonder datum.; 377; 1 stuk.
  Ondertekend: Joh. de Veer, secretaris. De Veer was van 1768-1782 secretaris van de Grote Raad.
- Instructie voor de predikanten in dienst der West- Indische Compagnie. Gedrukt., Zonder datum; 378; 1 stuk.
- Concept-reglement op het houden van de boeken ter Kust van Guinea, op Suriname, Essequebo, St.Eustatius, Curacao., Zonder datum (circa 1722).; 380; 1 stuk.
- Concept-instructien voor de inspecteur van 's Compagnies gebouwen in Demerary en Essequebo., Zonder datum (18e eeuw).; 381; 2 stukken.
- Instructie voor Laurens Storm van 's-Gravesande als kommandeur van Essequebo., Zonder datum (1743).; 382; 1 stuk.
- Concept-instructie voor de gouverneur van St.Eustatius, Saba en St. Maarten. Zonder datum (na 27 augustus 1788)., 384; 1 stuk.
  Gedurende het tijdperk der WIC, dus voor 1 januari 1792.
- Instructie voor schippers in dienst der West-Indische Compagnie naar Elmina en Angola varende. Zonder datum. Gedrukt., 385; 1 stuk
- Instructie voor een assistent op de Kust van Guinea, in dienst der Kamer Zeeland. Gedrukt., Zonder datum; 386; 1 stuk.
- Concept-instructie voor de fiscaal ter Kuste van Guinea., Zonder datum.; 387A; 1 stuk.
  Zie ook VWIS 353.
- Concept-reglementen voor het meten van particuliere schepen die met paspoort van de West-Indische Compagnie en tegen betaling van recognitie naar de kusten van Afrika varen., Zonder datum (na 1730).; 388; 3 stukken.
- Lijst van extract-resolutien van de Staten-Generaal, de Staten van Holland en de Staten van Zeeland betreffende de ontbinding der West-Indische Compagnie en de instelling van een nieuw bestuur over de bezittingen van deze., 23 juli 1790 - 3 mei 1792.; 389; 4 exemplaren.
- "Lijst van de amptenaren dewelke met 't schip Vogelestein na de Kust van Guinea vertrekken en voor welke som elk hunner moet worden gedebiteerd.", Zonder datum; 392; 1 stuk.
- "Consideratien over den toestant van 't eylant van Curacao en hoe hetselve eertijts seer voordeelich is geweest aen de West-Indische Compagnie en nu tegenwoordigh alleenlijck door quade directie aldaer tot een swaere last is geworden, en hoe bij continuatie van dese tegenwoordige directie op 't voors. eylant alle voordeelen en jaerlijckxe intressen van de Compagnie in corten ganschelijck moeten verloren gaen.", Zonder datum (circa 1695).; 394; 1 stuk.
- Uittreksel en vertaling van een in het Hoogduits geschreven Westindisch reisjournaal over Curacao., Zonder datum (17e of 18e eeuw).; 395; 1 stuk.
- Advies van de Hoogen Raad op het request van J. Visser en zoon c.s. aan de Staten-Generaal "om declaratoir dat de hypotheken op plantages in Suriname volgens de costumes aldaar een werkende kracht hebben". Met betreffende resolutie der Staten van Holland. Gedrukt., 1767.; 399; 2 stukken
- Lijsten van het gewicht van de voor de West-Indische bezittingen geslachte ossen en koeien en van de leveranciers., 1724-1732.; 403; 21 stukken.
  Blijkens de opschriften behorende tot de papieren van Cornelis Hop, bewindhebber van de West-Indische Compagnie, Kamer Amsterdam. 1716-1753.
  Zie ook VWIS 965 voor slacht WIC.
- Publicaties: 1. Over het innen van het hoofdgeld. 2. Over het verbod wapens uit te voeren. Suriname, februari 1777., 405A; 2 stukken
- Copie-rapport van (C. van Eyk ?) aan Prins Willem V over de toestand der forten ter Kuste van Guinea en de middelen ter versterking daarvan., Zonder datum; 409; 1 stuk.
- Memorie van ? ter beantwoording van eenige vragen uit Europa toegezonden betreffende de bevordering van de handel der Europeanen en Amerikanen op de Kust van Guinea, het aanleggen van katoenplantages aldaar, het planten van rijst, de teelt van gember, indigo, piment, enz.., Zonder datum (circa 1783 of later).; 414; 1 stuk.
- Copie-aanmerkingen van ? over de landbouw, de visserij, de godsdienst, het geldwezen, de pandelingen, de koophandel, het garnizoen ter Kuste van Guinea., Zonder datum (circa 1786-1791).; 415; 1 stuk.
  Voor de opheffing der WIC 1 januari 1792.
- Staat der forten aan de Goudkust. Zonder datum (na Fantijnse oorlog)., 416; 1 stuk.
- Brief van J.G. Munter ?, secretaris aan ?., Paramaribo, 5 mei 1773.; 426; 1 stuk.
- Acten van volmacht, borgstelling en andere stukken betreffende uitbetaling wegens gages, nalatenschappen, enz. van Compagnies bedienden ter Kuste van Guinea gedaan door de Kamer Amsterdam., 1757-1779; 452; 1 pak.
  Papieren van Jan Fridrik Berewout. Bijlagen bij de Generale Rekening ?
- Stukken betreffende goederen van de West-Indische Compagnie door D. Wendorp en Th. Hope Heijliger pro forma aan Maximiliaan Emmanuel Solvijns te Antwerpen verkocht., 10 december 1781 - 6 februari 1782.; 453; 2 stukken.
- Verklaring van Jacques en Pierre Augier dat zij van de Kamer Amsterdam hebben ontvangen een kistje met goud toebehoord hebbende aan Paul Augier in zijn leven boekhouder-generaal ter Kuste van Guinea en door diens executeur-testamentair aan hen geconsigneerd. Met betreffende stukken., 11 september 1739.; 454; 3 stukken.
  Papieren boekhouder.
- Lijst van assurantien gedaan wegens goederen, vivres, contanten, enz. vervoerd naar de West-Indische kolonien., 8 augustus 1792 - 24 februari 1796.; 456; 1 stuk.
- Acten van borgtocht ten behoeve van de Kamer Amsterdam der WIC gepasseerd., 12 augustus 1780, 31 januari 1783, 14 oktober 1784, 16 september 1790.; 457; 4 stukken.
- Memorie van gouverneur en raden van Curacao aan de Staten-Generaal betreffende de zaak van de gewezen fiscaal en raad aldaar Mr. Hubertus Coerman. Met bijlagen (waarvan enkele ontbreken)., Zonder datum (na 21 oktober 1783 en voor 13 maart 1792, overlijdensdatum Strijkingh).; 462; 18 stukken.
  Zie ook WIC 223.
- Stukken betreffende de versterking van de fortificatien en het defensiewezen op Curacao., 1740-1785.; 464; 21 stukken.
  Papieren De Kempenaer, advokaat WIC.
- "Notitie van de viveres die alle half jaaren op 't eylant Curacao aen Compagnies bediendens werden uijtgedeelt voor rekening van de Westindische Compagnie als met het verschil van den inkoop., Zonder datum (18e eeuw).; 467; 1 stuk.
- Duplicaat-brieven van St.Eustatius ingekomen bij de Kamer Amsterdam., 21 juni - 30 juli 1791.; 469; 2 stukken.
  Maze ?
- Brief van P.A. Godin te St.Eustatius aan de advokaten der West-Indische Compagnie ter Kamer Amsterdam Mr. N.W. Roell en Mr. Danker Jan de Kempenaer., 16 april 1791.; 471; 1 stuk.
- Brief van Lucas Godet te St.Eustatius aan de X. Met bijlage., 7 mei 1791.; 472; 1 stuk.
- Copie-conditien waarop de gecommiteerde raden van Zeeland de kolonie Essequebo wederom hebben overgegeven aan de Kamer Zeeland., 11 april 1670.; 476; 1 stuk.
- Brief van Cornelis de Somer te Essequebo aan de Kamer Amsterdam. Met bijlage., 9 juni 1791.; ---
  Oud nummer 477. Opgenomen in archief 2e WIC (1.05.01.02).
- Copie-brieven van Ambrosius Tulleken te Demerary aan de griffier der Staten-Generaal, Fagel., 19 augustus - 4 september 1771.; 478; 10 stukken.
- Duplicaat-missive van de fiscaal te Demerary, Anthony Meertens aan de X betreffende de onlusten aldaar. Met betreffende stukken., 1787.; 479; 48 stukken.
- Copie-brief van Joseph Bourda aan J. Lespinasse, directeur-generaal van Demerary enz.., 19 november 1787; 479A; 1 stuk
- Stukken betreffende de uitbetaling van een vordering ten laste der Kamer Zeeland aan de erfgenamen van Philip Hendrik Bevermeijer in leven vaandrig te Demerary, 1776-1791.; 481; 11 stukken.
- Lijst van ontvangsten en uitgaven van de Kamer Zeeland wegens Essequebo en Demerary over 1789., 482; 1 stuk.
- Extract-resolutie van de Staten-Generaal betreffende de uitzending van een detachement troepen naar Essequebo en Demerary en de Kust van Guinea., 21 oktober 1791.; 483; 1 stuk.
- Charter-partij van het schip Zorg en Hoop toebehorende aan de firma Vereul en Zoon te Amsterdam en door de Societeit van Suriname te bevrachten naar Suriname., 4 september 1795.; 485; 1 stuk.
- Copie-bericht van de schipper Arenout Steenhart aan de Kamer Zeeland wegens het land Basan liggende omtrent 25 mijlen boven Axim in Guinea., 17 juni 1723.; 487; 1 stuk.
- Copie-brief van de Kamer Amsterdam aan de president ter Kuste van Guinea, J.P.Th. Huijdekoper., 15 mei 1759.; 488; 1 stuk.
- Copie-brief van A.J.C. Lampsins en Jan Frederik Berewout te Amsterdam aan de directeur-generaal P. Volkmar en raden ter Kuste van Guinea, houdende bevel om de bezittingen der compagnie aldaar welke gedurende de oorlog in handen der Engelsen gevallen zijn weer over te nemen., 28 oktober 1783.; 489; 1 stuk.
- Lijsten van de "jouissances" van de militie en de trainspersonen op Curacao., Zonder datum; 496; 3 stukken.
  In 1768-1784 en 1789-1790 waren er 2 predikanten.
  Zie monsterrol.
- Copie-"Articulen waarop de stadt Middelborgh met Vlissing en Vere sijn vereenight op 't stuk van de West- Indische Compagnië., 13 januari 1624.; 501; 1 stuk.
  Copie 17e eeuw.
- Memorie van de op 5 november 1726 en 26 Februari 1727 ingekochte en geleverde gort, bonen en andere provisien., 502; 1 stuk.
- Memorie betreffende de inkomsten van de West-Indische Compagnie op Curacao, het tijdstip waarop zij begonnen zijn ontvangen te worden, hun jaarstukken, opbrengst, enz.., Circa 1770.; 503; 4 stukken.
- De commandant van 's lands esquader in de West-Indien aan de Raad der Marine van de Bataafse Republiek residerende in Den Haag. W.O. Blois van Treslong., 20 december 1803, rivier Suriname, fregat Proserpina.; 515A; 1 stuk.
- Lijsten "der boeken en papieren conserneerende 't comptoir ter Soldij" op de Kuste van Guinea, opgemaakt door de commiezen ter Soldij aldaar., 1791, 1792, 1793 (originelen en duplicaten).; 524; 5 stukken.
- "Generaale monsterrol van alle militairen op de Kust van Guinea volgens lijst ultimo december 1793 door den boekhouder generaal Ebervelt onderteekend.", 525; 1 stuk
- Lijst van 24 stuks wisselbrieven en een quitantie verzonden aan de directeuren en regeerders der Colonie Suriname., 1795-1799.; 531; 1 pak.
- Een band met kopij maandlijsten van Elmina en de buitenforten van den 5 maart tot 31 december 1810., 534; 1 stuk.
- Extract uit het soldijboek van de Kamer van de Maas, copie-inventaris en verkooprekening der nagelaten goederen enz. betreffende de boedel van Jan Carel Sprögel, in leven commies ter negotie op de Kust van Guinea, en aldaar overleden 29 september 1783., 535; 1 stuk.
- Acte, waarbij de commissarissen Willem Augustus Sirtema baron van Grovestins en Willem Cornelis Boey tot kommandeur van St. Maarten benoemen Mr. Willem Hendrik Rink., 12 februari 1790.; 536; 1 stuk.
- Copie-missive en brief van Hendrik Kloek te St. Maarten aan gouverneur en raden (van Curacao ?). Met bijlagen., 29 oktober 1803 - 14 juli 1804.; 545A; 4 stukken.
- Aantekeningen betreffende de instelling van impositien, lastgelden, tienden, enz. te Curacao vastgesteld bij verschillende resolutien van de X gedurende de jaren, 1675-1714.; 549; 1 stuk.
- Copie-request van David Wendorp en verschillende andere Amsterdamse kooplieden aan de Staten-Generaal betreffende de middelen tot opbeuring van de handel op de West-Indische kolonien en de Kust van Guinea., 1787.; 555; 1 stuk.
- Memorie van Albert van Heijningen voor Hendrik van 's Gravenweert betreffende de kerkelijke zaken, de vendu-zaken en de secretarij op St. Maarten., Zonder datum (na 1782).; 557; 1 stuk.
  Albert van Heijningen was van 1802-1809 gouverneur
  van Eustatius.
- Copie-extract resolutie van de Staten-Generaal tot wegneming van de geschillen tussen de kapiteins der te Curacao aanlopende lands oorlogschepen en de directeur generaal aldaar., 15 september 1740.; 562; 1 stuk.
- "Register van notabele passagien in 't receuil der stukken behoorende tot de klagten van Salomon du Plessy cum suis tegen den gouverneur (van Suriname) Mauricius en de berichten tot deszelfs defensie." Gedrukt., 564A; 1 stuk.
  Zie ook 1191.
- Aantekeningen betreffende de besluiten aangaande Suriname genomen door de Kamer Amsterdam der West- Indische Compagnie., 1679-1771.; 567; 1 stuk.
- Extract resoluties van het West-Indisch Comite aangaande Suriname., 1774-1800.; 567A; 1 pak.
- Extract-resolutie van directeur-generaal en raden van Demerary betreffende de orders hun ten aanzien van de rekening en verantwoording van den ontvanger Andriessen enz. bij resolutie van 1 december 1790 door de Vergadering van X gegeven., 7 april 1791.; 572; 1 stuk.
- Copie-rapport van de ingenieur F.F. Frenks c.s. over de toestand van het fort Hollandia te Pocquisoe ter Kuste van Guinea., 23 november 1783.; 573; 1 stuk.
- Brieven en rapporten van de artilleriemeester B. Roelofswaert aan de Kamer Amsterdam betreffende de toestand van het geschut van de forten ter Kuste van Guinea, de aanbesteding van geschut ten behoeve van de West-Indische Compagnie. Met betreffende stukken., 1764-1781; 574; 14 stukken
  Hop.
- Korte inhoud van brieven van de Kust van Guinea gelezen in de Vergadering van de X., 1799.; 577; 1 stuk.
  Bewindhebberspapieren van Jan Fred.Berewout ?
- Concept-rapport van de Kamer Amsterdam betreffende Demerary ter Vergadering van de X van 1779., 578; 2 stukken
  Papieren bewindhebber Jan Fred. Berewout.
- Concept-rapport van de adhoc gecommitteerden betreffende Essequebo ter Vergadering van de X van 1779., 579; 1 stuk.
  Bewindhebberspapieren Jan Fred. Berewout.
- Minuut-advies betreffende de brieven overgekomen van St. Maarten, waarschijnlijk door de advocaat der Compagnie ingebracht ter Vergadering van de X., 1779.; ---; 1 stuk.
  Oud nummer 580. Opgenomen in archief 2e WIC (1.05.01.02)
- Calculatieve staten van ontvangst en uitgaaf enz. bij de Kamer Zeeland der WIC over 1790-1791., 583; 18 stukken.
- Request van Ph. Fr. Schirmeister aan de Kamer Amsterdam om benoemd te worden tot chirurgijn majoor te Demerary., 12 juli 1791. (Origineel).; 585; 1 stuk.
- Minuut-brieven van de Kamer Zeeland (aan de directeur- generaal van de Kust van Guinea ?)., 1747, 1763.; 606; 4 stukken.
  Genummerd no. 2, 3, 4. (Geliasseerd geweest).
- Quitantie van Pieter de Swarte te Middelburg aan de Kamer Zeeland der West-Indische Compagnie wegens betaling van de assurantiepenningen voor goederen in het schip De Maria Galley., 10 februari 1749.; 607; 1 stuk.
- Concept of klad van een formulier-schuldbekentenis door de Kamer Amsterdam getekend ten behoeve van Mr. Lieven Nicolaas van Bergen van der Grijp, oud-president ter Kuste van Guinea en van de erfgenamen van wijlen Adolf Thierens, in leven directeur-generaal aldaar., 1791.; 608; 1 stuk.
- Copie stukken betreffende de non-acceptatie van wissels uit Suriname getrokken op Johannes Maurits, commandeur te water van de Admiraliteit van Zeeland., 1795.; 613; 3 stukken.
- Request van Barend Dirksz Kock, vice-commandant van Bonaire gericht aan de Raad der Americaansche Colonien in Den Haag d.d. 15 januari 1806 inhoudende verzoek om ontslag als vice-commandant en een vestigingsvergunning voor hem en zijn gezin op Bonaire., 617; 1 stuk.
- "Lijst der depeches van het eiland St. Martin [St. Maarten], nadat de tijding van de waarschijnlijken vreede breuk aldaar was aangekomen.", 1803-1805.; 624B; 1 stuk.
- Stukken meerendeels betreffende de opheffing van het octrooi der West-Indische Compagnie en de Instelling van een nieuwe directie over haar kolonien., 1783-1791.; 674; 49 stukken.
  Naar het schijnt bijeengebracht door de bewindhebber der Kamer Middelburg, K. van den Helm Boddaert
  Zie ook VWIS 713.
- Brief van B. Roelofswaert aan de X betreffende de aanleg van eenige batterijen of redonten op de oost- en westhoek van de rivier Demerary., 1 september 1778.; 676; 1 stuk.
- Request van Guillaume Jugla om land in Demerary aan de Kamer Amsterdam., 18 februari 1776.; 677; 2 stukken.
- Brief van B. Roelofswaert aan de X behelzende een rapport over het maken van een regenbak (op het fort Tacorary ter Kuste van Guinea ?)., 28 maart 1779.; 679; 1 stuk.
  Zie ook VWIS 676.
  Een bladzijde waarop de extract-resoluties van de Raad van Staten van de Verenigde Nederlanden d.d. 28 augustus 1777 staan, is als omslag gebruikt.
- Memorie van G.C. Esdre waarin op wiskundige wijze wordt aangetoond het onderscheid tussen het plan van 1748 betreffende het uitleggen van Willemsstad op Curacao en dat van de generaal van Burmania. Met profiel- en project tekeningen., Circa 1753.; 683; 1 stuk.
- Lijsten van de geografische en topografische kaarten en tekeningen behorende tot de binnenlandse defensie van de kolonie Suriname, opgemaakt na 1796., 689; 2 stukken.
  West-Indisch Comite 192, 373-377 ?
- Lijst van de topografische kaarten van Suriname. (Gemerkt P)., 18e eeuw.; 690; 1 stuk.
  Hs. Six, secretaris Societeit van Suriname = West-Indisch Comite 192, 377-389. 1796.
- "Concept hoe en op wat manier men (in Suriname) met een commando of detachement bestaande uit 200 man reguliere troupen en 50 man van 't corps vrijnegers in de boschen vooral in de bovenlanden zoude kunnen ageeren en manoevreeren, zoo in de marsch, posteeringe teegens den vijand, attacques en campeeringe.", Ongedateerd (18e eeuw).; 691; 2 stukken.
  1778 OB Soc.v.Sur., 1 exemplaar ontbreekt.
  2e exemplaar met kaarten.
  Volgens aantekening van Leupe behorende bij de kaarten nos. 2132 en 2133.
- "Aanwijzing der gebouwen op het eijland Borselen in Rio Demerary te plaatsen volgens 't plan door den ingenieur C. van Henneman gemaakt." Met betreffende stukken., 1774.; 703; 4 stukken.
- "Plan van 't fortres Nieuw Amsterdam (in Suriname) met desselvs zodanigen staat van defensie in 1781", blijkbaar behorende bij een getekende kaart., 708; 1 stuk.
- Copie "Rapport der expeditie van opneeming der situatien en het terrain agter de rivieren Pirika en Booven- Commewijne van de ritz van Poelwijk aff tot aan de Peninika creecq en van daar naamlijk regt over de mond van deze benoemde creecq na de Joode Savaane off het Joode dorp aan de rivier Surinaame", opgemaakt door C.V. Heneman. 18 juni 1776. Met betreffende stukken., 709; 5 stukken.
  Horende bij kaart Leupe 2092.
  Soc.v.Sur. OB. 1776 nr. 1452 b.
- Brief van de Kamer Amsterdam aan de Staten-Generaal betreffende het streven van eenige planters en ingezetenen van Demerary om voor die kolonie een meer democratisch ingericht bestuur te verkrijgen. Met bijlage. Gedrukt., 22 januari 1788.; 710; 2 stukken.
- Extract-resolutie van de Staten van Holland en de Staten-Generaal betreffende het nemen van maatregelen tot redres van de West-Indische Compagnie en tot opbeuring van den handel op de West-Indische eilanden., 16 mei 1788 - 12 december 1788.; 711; 3 stukken.
- Requesten van planters en ingezetenen van Essequebo, Demerary en Berbice aan de Staten-Generaal om den vrijen invoer van slaven met schepen van allebei natien. Met betreffend bericht van de directeuren van Berbice en contra-request van de directeuren der Commercie- Compagnie te Middelburg. Gedrukt., 1788.; 712; 4 stukken.
- Extract-resolutien van de Staten-Generaal, de Staten van Holland, de Staten van Zeeland, de Gecommiteerde Raden van Zeeland, de hoofdparticipanten van de Kamers Amsterdam en Zeeland; memorien; rapporten en andere, deels geschreven deels gedrukte stukken betreffende de ontbinding der West-Indische Compagnie en het instellen van een nieuwe directie over haar bezittingen., 1790-1792.; 713; 45 stukken.
  Verzameld door een bewindhebber. Zie ook VWIS 674.
- Gedrukte stukken betreffende het verhandelde in de Staten-Generaal en de Staten van Holland over de terugroeping van 's lands troepen in Suriname onder Fourgeoud. Gedrukt., 16 september 1774 - 14 december 1774.; 714; 2 stukken
  Zie ook Collectie Van der Hoop.
- "Instructie voor den supercarga op het schip Compagnie's Welvaaren naar Angola en St.Eustatius." "Instructie voor den schipper van voors. bodem." "Extract-missive van de presidiale Kamer Amsterdam aan den Directeur-Generaal ter Kuste in dato 27 december"., 1718.; 720; 3 stukken
- "Documenten concerneerende de attacque door 2 lorrendraijers ter Kuste (van Guinea) met naame de Braambosch en Westermeel (het) Compagnie's schip Rusthov aangedaan.", 1724-1725.; 721; 11 stukken.
- "Stukken concerneerende de recente onderneemingen der Engelschen tegens Kaap Apollonia.", 9 juni 1766 - 16 juni 1766.; 722; 10 stukken.
  Ook andere zaken.
- Copie-papieren overgekomen van de Kust van Guinea als bijlagen van de copie-resolutien van directeur-generaal en raden aldaar over 1 augustus 1785 - 21 augustus 1788. (Met vele duplicaten), 1785-1788; 723; 37 stukken
  Hoort als bijlagen bij VWIS 724. Zie ook VWIS 1344.
- Copie-resolutien van directeur-generaal en raden ter Kuste van Guinea., 28 april 1788 (bis); 31 mei 1788 (bis); 20 juni 1788 (bis); 12 augustus 1788 (bis); 13 augustus 1788 (bis); 10 maart 1790; 11 maart 1790; 15 maart 1790; 17 maart 1790; 22 maart 1790; 2 april 1790; 7 april 1790; 15 april 1790; 24 april 1790.; 724; 20 stukken.
- Stukken betreffende de pretensien op de West-Indische Compagnie van den gewezen oppercommies ter Kuste van Guinea, Jacobus Elet., 1744.; 727; 6 stukken.
- Copie briefwisseling tussen W.P.C.C. Huydecoper en de gouverneur van Cape Cors, Th. Novus betreffende de beschuldigingen tegen hem Huydecoper, bij de bewindhebberen der West-Indische Compagnie ingebracht., 4 april 1788.; 728; 3 stukken.
- Varia van financiele aard betreffende de Kust van Guinea., 1739-1744.; 729; 8 stukken.
  Zie ook VWIS 932.